臺灣花蓮地方法院民事裁定　　　　　100年度司緊家護字第1號
聲　請　人　花蓮縣警察局鳳林分局
法定代理人　江東成
代　理　人　郭怡明
相　對　人　何泳昌
上列聲請人聲請對相對人核發緊急保護令事件，本院裁定如下：
    主  文
聲請駁回。
    理  由
一、按「當事人主張有利於己之事實，就其事實負舉證責任。」
    民事訴訟法第277條第1項前段定有明文，此依家庭暴力防治
    法第20條第2 項之規定準用之。因此聲請人聲請法院核發保
    護令，除應記載聲請之意旨及其原因外，並應出供證明或釋
    明之證據，此觀家庭暴力防治法施行細則第6 條第5款、第6
    款之規定自明。次按檢察官、警察機關或直轄市、縣（市）
    主管機關依本法第十二條第一項但書規定聲請緊急保護令時
    ，應考量被害人有無遭受相對人虐待、威嚇、傷害或其他身
    體上、精神上不法侵害之現時危險，或如不核發緊急保護令
    ，將導致無法回復之損害等情形，此家庭暴力防治法施行細
    則第5條亦訂有明文。
二、經查本件相對人與被害人廖彩瑄係夫妻關係；相對人與被害
    人何薪卉、何震洹係父女、子關係，此有雙方全戶戶籍資料
    查詢結果在卷可稽。聲請人主張相對人於民國100年2月10日
    下午18時30分許，於花蓮縣瑞穗鄉○○路○ 段50號對被害人
    實施身體上之侵害行為，除提出其單方陳述之調查紀錄（通
    報）表、警詢筆錄（3件）外，固據其提出傳真相片5張為證
    。惟對於被害人是否有再受家庭暴力之急迫危險，即以施暴
    者之手段嚴重（如持凶器施暴致被害人傷勢嚴重、要害處勒
    傷），或有事證足認施暴者隨時可能再施暴，亦即考量被害
    人有無遭受相對人虐待、威嚇、傷害或其他身體上或精神上
    不法侵害之現時危險，或如不核發緊急保護令，將導致無法
    回復之損害等情仍未能釋明。經本院通知聲請人到院調查，
    聲請人未能提出相對人前之家暴紀錄及前對被害人為家庭暴
    力之事證，且未有提出相對人前科紀錄以供本院查核。此外
    對於被害人是否有受相對人家庭暴力之急迫危險卷內並無資
    料可憑，聲請人復無其他證據提出可供釋明上開事項，僅以
    主觀認知被害人有遭受相對人不法侵害之可能，至本件聲請
    是否符合緊急保護令之法定要件未明。
三、綜上，本院審酌被害人所受傷勢輕微，本件事實發生原因係
    起於兒女管教問題而發，且相對人前對被害人廖彩瑄並未曾
    有家庭暴力，就廖彩瑄部分之事實顯係偶發，此有被害人警
    詢筆錄及傷勢照片5張並經聲請人陳明在卷（見本院100年2
    月11日調查筆錄）。是以被害人縱因本件事實而受有家庭暴
    力傷害，然聲請人未能釋明被害人有遭受相對人虐待、威嚇
    、傷害或其他身體上、精神上不法侵害之現時危險，或如不
    核發緊急保護令，將導致無法回復之損害等緊急保護令之核
    發要件，本件緊急保護令之聲請於法未合，應予駁回。另於
    本件聲請駁回後，若仍有聲請保護令之必要，聲請人可循暫
    時保護令或通常保護令程序再行主張之，此併附敘明。
四、如不服本裁定，應於裁定送達後10日內，以書狀向本院司法
    事務官提出抗告。
中    華    民    國    100    年    2    月    14    日
                  家事法庭  司法事務官